【裁判字號】    98,小上,3
【裁判日期】    980113
【裁判案由】    給付講師費
【裁判全文】
臺灣臺南地方法院民事裁定               98年度小上字第3號
上  訴  人  民意日報社即乙○○
被  上訴人  甲○○
上列當事人間請求給付講師費事件，上訴人對於民國97年12月8
日本院臺南簡易庭97年度南小字第1585號第一審判決提起上訴，
本院裁定如下：
    主  文
上訴駁回。
第二審訴訟費用新臺幣壹仟伍佰元由上訴人負擔。
    理  由
一、按關於請求給付金錢或其他代替物或有價證券之訴訟，其標
    的金額或價額在新臺幣10萬元以下者，適用小額程序；對於
    小額程序之第一審裁判之上訴或抗告，非以其違背法令為理
    由，不得為之；再上訴狀內應記載上訴理由，表明下列各款
    事項：一原判決所違背之法令及具體內容。二依訴訟資料可
    認為原判決有違背法令之具體事實，民事訴訟法第436條之8
    第1項、同條之24第2項、同條之25分別定有明文。又依同法
    第436條之32準用同法第468條、第469條第1款至第5款之規
    定，判決不適用法規或適用不當者，為違背法令，而判決有
    同法第469條第1款至第5款情形之一者，為當然違背法令。
    是當事人對於小額程序之第一審判決提起上訴，如依民事訴
    訟法第468條規定，以第一審判決有不適用法規或適用法規
    不當為理由時，其上訴狀或理由書應有具體之指摘，並揭示
    該法規之條項或其內容，若係成文法以外之法則，應揭示該
    法則之旨趣，倘為司法院解釋或最高法院之判例，則應揭示
    該判解之字號或其內容，如以民事訴訟法第469條第1款至第
    5款所列情形為理由時，其上訴狀或理由書，應揭示合於該
    條款之事實，上訴狀或理由書如未依此項方法表明，或其所
    表明者，顯與上開法條規定之情形不相合時，即難認為已對
    第一審判決之違背法令有具體之指摘，其上訴自難認為合法
    。
二、本件上訴人對於第一審判決提起上訴，其上訴理由係指陳：
    (一)依大學辦理推廣教育計畫審查要點第四條師資條件規定：
    推廣教育學分班各班次所授課程至少應有三分之一以上由本
    校專任教師授課為原則；及民意日報社與南榮技術學院教育
    合作協議書第三條第四款：師資由所核定課程之甲方專業領
    域教師擔任，亦可由乙方聘任，其資格需符合大學推廣教育
    實施辦法及專科學校推廣教育實施辦法相關規定。因此，推
    廣教育學分班各班次所授課程至少應有三分之一以上由本校
    專任教師授課為原則，此為教育部之強制規定，也是南榮技
    術學院應盡之責任，也就是其必須指派兩名合格老師至臺南
    教學中心上課；但南榮技術學院故意指派兩名不合格講師（
    甲○○、余綿訪）到臺南教學中心上課，違反教育部規定，
    導致上課學分不被承認，當然應由南榮技術學院負全責，原
    審竟然判決上訴人須賠償講師費，天理何在！(二)上訴人依合
    約規定告知南榮技術學院必須依法指派兩名合格老師到臺南
    教學中心上課，且當時是以南榮技術學院臺南教學中心主任
    名義告知，跟民意日報社毫無關係（民意日報社非教學單位
    ），竟然要背負賠償講師費之責，實屬荒謬！(三)原判決已嚴
    重違反常識及經驗法則，更嚴重違法理之專業認知，今後，
    無照駕駛也可應徵司機領薪水，無醫師執照也可替病人看病
    收費，該盡義務的人也不用盡義務了，合約也不用規範雙方
    權利與義務了（因為不必負責任）。(四)被上訴人是南榮技術
    學院指派之講師，與上訴人不認識，其並非民意日報社員工
    （而且也不是為上訴人之員工上課，其是為南榮技術學院臺
    南教學中心之學員上課），上訴人只是依規定打電話通知學
    校派員就要承擔責任，原判決結果，令人不服。(五)被上訴人
    上課不簽到，根本無法證明其是否有上課？今後所有公私立
    機關員工及學校學生都可以不簽到就有效，一切規定僅供參
    考，這像什麼世界！爰提起上訴，並聲明：1.原判決廢棄。
    2.駁回被上訴人在第一審之訴。
三、按事實之真偽，應由事實審法院斟酌辯論意旨及調查證據之
    結果，依自由心證判斷之，苟其判斷並不違背法令，即不許
    當事人以空言指摘（最高法院21年上字第1406號判例要旨參
    照）。查上訴人即原審被告於上訴狀所陳述之內容，均經原
    審於得心證之理由欄內詳為論述。上訴意旨第(一)點所引大學
    辦理推廣教育計畫審查要點第四條規定，僅係對於推廣教育
    學分班師資條件之限制，核與僱傭關係存在於被上訴人與何
    方間之認定無涉。又證人即南榮技術學院企管系主任許富順
    於原審中並未證述「上訴人係以南榮技術學院教學中心主任
    之名義委由許富順介紹授課教師」，上訴意旨第(二)點所指依
    證人許富順之筆錄可知上訴人係以南榮技術學院臺南教學中
    心主任名義、非以民意日報社名義委由許富順介紹授課教師
    云云，實乏所據。且上訴意旨第(一)點既自承民意日報社與南
    榮技術學院教育合作協議書第三條第四款有約定：師資由所
    核定課程之甲方專業領域教師擔任，亦可由乙方（即民意日
    報社）聘任，更徵師資係由何人聘任並非以「該名教師是否
    係上訴人之員工」或「該名教師係至何處任教」為認定標準
    。原審斟酌全案卷證資料，依自由心證判斷事實之真偽，認
    定僱傭關係係存在於上訴人與被上訴人之間，而非存在於被
    上訴人與訴外人南榮技術學院之間，並認定被上訴人授課次
    數確為7次，每次上課3小時，因此為被上訴人即原審原告一
    部勝訴一部敗訴（綜合所得稅部分經原審認定須予扣除，故
    此部分敗訴）之判決，核與經驗法則或論理法則均無違背。
    上訴人上訴意旨僅係就原審取捨證據、認定事實之職權行使
    ，空言指摘其為不當，並未具體指明原判決有何違背法令之
    內容及其事實，難認上訴人已對原判決如何違背法令有何具
    體指摘。是其提起本件上訴核與前揭上訴之法定程式即有未
    合，揆諸首揭說明，其上訴自非合法，應予駁回。
四、末按於小額訴訟之上訴程序，法院為訴訟費用之裁判時，應
    確定其費用額，民事訴訟法第436條之19第1項、第436條之
    32第1項規定甚明。本件上訴人之上訴既經駁回，關於第二
    審訴訟費用自應由上訴人負擔。查本件第二審訴訟費用即裁
    判費經核定為新臺幣1,500元，爰併予確定如主文第2項所示
    。
五、據上論結，本件上訴為不合法，依民事訴訟法第436條之32
    第1項、第2項、第444條第1項前段、第95條、第78條、第
    436條之19第1項，裁定如主文。
中    華    民    國    98    年    1     月    13    日
                  民事第一庭  審判長法官  楊清安
                                    法官  周素秋
                                    法官  張婷妮
以上正本係照原本作成。
本件不得抗告。
中    華    民    國    98    年    1     月    13    日
                              書  記  官  楊建新


司法院資訊處製作；財團法人民間司法改革基金會備份。
